臺灣高等法院刑事判決　　　　　　　　　　　　　九十一年度上易字第一六七六號
　　上　訴　人　臺灣臺北地方法院檢察署檢察官
　　被　　　告　丙○○
　　選任辯護人　林天財
右上訴人因被告違反商標法案件，不服臺灣臺北地方法院分院八十九年易字第二四三
七號，中華民國九十一年四月十二日第一審判決（檢察官聲請簡易處刑案號：臺灣臺
北地方法院檢察署八十九年度偵字第七五九六號），提起上訴，本院判決如左：
    主  文
上訴駁回。
    理  由
一、檢察官聲請簡易處刑意旨略以：丙○○係台北市○道路十六號泰源行負責人，明
    知「ＳＹＭ」商標係由鼎豪實業有限公司（下稱鼎豪公司）代理銷售，經台灣三
    陽工業股份有限公司（下稱三陽公司）向經濟部智慧財產局申請註冊，取得專用
    於機車零組件商標之專用權，竟基於概括之犯意，自民國（下同）八十八年四月
    間起，在上址連續販賣貼有三陽公司上述商標之機車零組件予乙○○（乙○○所
    犯違反商標法第六十二條第一款之罪，經台灣高雄地方法院八十八年易字第五三
    九五號判決有期徒刑四月，如易科罰金以佰元折算壹日，緩刑三年，因乙○○
    及檢察官均未上訴而確定），因認丙○○涉有商標法第六十三條之罪嫌云云。
二、按犯罪事實應依證據認定之，無證據不得推定其犯罪事實；又不能證明被告犯罪
    者，應為無罪之諭知，刑事訴訟法第一百五十四條、第三百零一條第一項分別定
    有明文。訊據被告丙○○固坦承曾經由同行台中機車中盤商謝政德販賣一批貼有
    商標之機車零組件予乙○○，然堅決否認有販賣貼有仿冒商標之商品，辯稱所販
    賣予乙○○之零件均係向代理商所購得之真品等詞。而檢察官認定被告有如聲請
    簡易判決處刑書所載之犯行，無非以乙○○於高雄市○○街一一九號所經營之「
    慧駿實業社」於八十八年六月十日，經警查獲貼有仿冒「ＳＹＭ」商標貼紙之機
    車零組件，乙○○並經台灣高雄地方法院檢察署檢察官以八十八年偵字第一八八
    一九號起訴，乙○○於八十九年一月六日在臺灣高雄地方法院審理時供稱，其塑
    膠零件仿品係向被告購買，此外被告之犯行，並經鼎豪公司員工甲○○指述歷歷
    為其論據。
三、經查：
(一)、乙○○固曾因違反商標法第六十二條第一款之罪，經台灣高雄地方法院八十八年
    易字第五三九五號判決有期徒刑四月，如易科罰金以佰元折算壹日，緩刑三年
    確定，此固有該案判決書在卷足憑。且乙○○於警訊時供稱，伊於八十八年四月
    中旬分批向台北市泰源公司購買貼有三陽公司商標之零組件，購買時該批機車零
    組件上面就貼有三陽公司的商標（見本院向臺灣高雄地方法院檢察署調閱之乙○
    ○違反商標法案之警訊卷第十三頁）。惟乙○○於警訊時另供稱，伊另有向一名
    綽號「阿老」者購買「迪爵」、「豪邁」、「迪奧」機車貼紙，於（其他）機車
    行向伊購買機車零組件時，附贈該機車貼紙，由機車行自行貼上（見同上乙○○
    違反商標法案之警訊卷第十三頁）。另經台灣高雄地方法院八十八年易字第五三
    九五號案判決認定，係王水炎販賣仿冒商標貼紙予乙○○（見原審卷第一百頁所
    附之該判決）。而警方在乙○○之慧駿實業社內查扣有大批仿冒商標貼紙及部分
    貼有仿冒商標貼紙之機車零件共二十項，此有如附表所載之台灣高雄地方法院檢
    察署起訴書扣押物一覽表可稽（見偵字第一九二０號卷第二十頁至第二十八頁）
    。被告亦承認有販賣機車零組件予乙○○，惟否認有販賣商標貼紙予乙○○，依
  乙○○及被告所述暨前述判決認定之事實，則與本案被告有關部分當屬前述一覽
    表所載之編號十七至二十貼有ＳＹＭ商標之機車零組件部分，其餘有關之貼紙部
    分與被告無關，合先敘明。
(二)、臺灣臺北地方法院曾囑託台灣高雄地方法院訊問證人乙○○，雖乙○○證稱，曾
    於八十八年四月間向被告購買一批貼有ＳＹＭ商標之機車零件，他賣的零件比其
    他人便宜，比原廠價格少了百分之四、五十，我記得向正常經銷商所購買的零件
    其標誌是白底紅字，但是丙○○賣給我的是白底藍字（見原審卷第四七頁、四八
    頁）。惟乙○○並未供述其向丙○○經營之泰源行所購買貼有ＳＹＭ商標之零組
    件係仿冒品，或該ＳＹＭ商標係仿冒之商標。
(三)、經本院向台灣高雄地方法院檢察署調取乙○○違反商標法之案卷（即前述八十八
    年易字第五三九五號案，發現該案之證物均已執行沒收而不存在（見卷附之台灣
    高雄地方法院檢察署檢察官扣押物品處分命令），因扣押物已不存在，本院無從
    調取扣押物以供檢視究係真品或係仿冒品。惟證人謝政德於原審訊問時證稱，其
    為機車零件中盤商，向被告購買機車零件有八、九年之久，被告都是販賣原（正
    ）廠零件，乙○○曾透過伊向被告購買正廠機車零件，乙○○有向我買過副廠零
    件各等語（見原審卷第七十一頁至七十三頁）。
(四)、且被告於原審提出答辯狀時亦附有向三陽之代理商金采陽企業有限公司購買正廠
    零件之發票（被告於原審提出之答辯狀，原審未訂入卷內，現由本院訂入本院卷
    內，附於九十一年十月十五日審判筆錄之後），告訴人代理人陳義雄於本院九十
    一年十月二日調查時亦承認金采陽公司是告訴人之代理商。又依被告所提出金采
    陽公司所開發票之明細上載古後側蓋護條即與扣押物一覽表之編號二十所載之項
    目相同。
(五)、乙○○雖稱，向被告購買者較原廠便宜百分之四十、五十。惟以低價出售貨物之
    原因甚多，或有欲招攬顧客、為結束營業而出清存貨、換取現金，或有販賣贓物
    者，但不能因所販售價格較原廠低廉，即認所販售者係屬仿冒品。
(六)、綜合本案現存之證據，僅能證明乙○○確實曾向被告購買貼有ＳＹＭ商標之機車
    零組件，但既不能證明被告販賣者係屬仿冒品，或其上之商標亦屬仿冒，即不能
    證明被告犯罪，此外，無其他積極證據足以認定被告有何違反商標法犯行，原審
    對被告為無罪之諭知，雖未以此為理由（原審認乙○○另有購買仿冒商標之管道
    ，無須向被告購買），但原審認定被告不成立犯罪，並無不當。
四、檢察官提起上訴略以：被告於偵查中雖否認有販賣貼有ＳＹＭ商標之零組件予乙
    ○○，然被告於臺灣臺北地方法院八十九年十一月二十日調查時，業已坦承無誤
    ，核與乙○○之證述相符（詳臺灣臺北地方法院囑託臺灣高雄地方院九十年九月
    二十八日之訊問筆錄），並經證人謝政德證述：「黃（指乙○○）跟我買副廠就
    找我，正廠的就介紹乙○○向被告買。」等語無誤。而所賣予乙○○之貼有ＳＹ
    Ｍ商標之零組件，係屬未經告訴人同意或授權之仿冒商品乙節，業據告訴代理人
    甲○○指訴綦詳，核與證人乙○○證述其向被告所買之零件比其他人便宜，與向
    三陽、光陽經銷商所買之零件有價差，價差大約是比原廠價格少百分之四、五十
    ，且向被告所買零件上所貼之ＳＹＭ標識顏色，亦與向三陽、光陽經銷商所買零
    件所貼之ＳＹＭ標識顏色不同等語相符。亦且證人謝政德亦證稱：其賣予證人乙
    ○○之商品係副廠（未貼標識）產品，正廠（貼有標識）產品就介紹向被告買等
    語，而在證人乙○○查獲之所謂貼有標識之「正廠」產品，均係仿冒商品，亦足
    證被告賣予證人乙○○之貼有ＳＹＭ標識之零件，係仿冒ＳＹＭ標識之零件。又
    另案（臺灣高雄地方法院八十八年度易字第五三九五號判決）扣案物品，除有仿
    冒ＳＹＭ標識之迪爵１２５ＣＣ、ＤＵＫＥ１２５ＣＣ及ＤＩＯ５０ＣＣ貼紙外
    ，亦有查扣不同仿冒ＳＹＭ標識之腳踏板、前內箱及右後側護條等，是原判決既
    未說明何以足認乙○○有購買仿冒貼紙，即無須再向被告購買仿冒品必要之理由
    ，亦未說明何以足認證人乙○○之證述不可採之理由，且衡諸常情，販賣仿冒品
    者之來源通常均不僅限於單一管道，原判決如何可認乙○○無再向被告購買之必
    要，指摘原審判決被告無罪係屬不當云云。惟依謝政德所述，乙○○向被告購買
    者係正廠，則被告販賣者當非仿冒品，其餘檢察官上訴指摘原判決部分，業經本
    院敘述詳明，已如前述，檢察官之上訴為無理由，應予駁回。
據上論斷，應依刑事訴訟法第三百六十八條，判決如主文。
本案經檢察官林炳雄到庭執行職務。
中    華    民    國      九十一  年       十       月       二十九     日
                             臺灣高等法院刑事第二十二庭
                                 審判長法  官  許  正  順
                                       法  官  吳      燦
                        法  官  林  明  俊
右正本證明與原本無異。
不得上訴。
                                       書記官  蕭  進  忠
中    華    民    國      九十一  年       十       月      二十九      日
